臺灣新竹地方法院刑事判決　　　　　　 94年度竹交簡字第2號
聲　請　人　臺灣新竹地方法院檢察署檢察官
被　　　告　甲○○　男　30歲.
被　　　告　乙○○　男　48歲.
上列被告等因公共危險案件，經檢察官聲請簡易判決處刑（93
年度偵字第4813號），本院判決如下：
    主  文
甲○○服用酒類，不能安全駕駛動力交通工具而駕駛，處有期徒
刑月，如易科罰金，以佰元折算壹日。
乙○○服用酒類，不能安全駕駛動力交通工具而駕駛，處拘役肆
拾日，如易科罰金，以佰元折算壹日。
    事實及理由
一、甲○○、乙○○均明知飲酒後駕車將導致其注意能力減低、
    反應能力變慢，在此時仍駕車行駛於馬路上，隨時有致他人
    於死、傷之危險，又道路交通管理處罰條例定有於飲酒後呼
    氣之酒精濃度達每公升空氣含0 點25毫克時即不得駕車之規
    定，且甲○○前於民國89年、90年及92年間三度因服用酒類
    不能安全駕駛動力交通工具而駕駛罪，經本院判處罪刑確定
    ，最近一次係本院以92年度竹交簡字第321 號判處拘役40日
    。甫於92年8 月29日易科罰金執行完畢。詎甲○○、乙○○
    俱不知守法自制，於93年8 月31日22時許，在新竹市○○路
    某小吃店飲用啤酒約2瓶，並於同日23時許，酒後不能安全
    駕駛動力交通工具之狀況下，猶自該處騎乘李王秀蓮所有之
    車牌號碼MWP－171號重型機車沿新竹市振興陸橋往市區方向
    行駛，欲返回新竹市○○路○段585號住處；乙○○則於同日
    21時許，在新竹市○○路友人住處飲用啤酒約3瓶，並於同
    日22時許，酒後不能安全駕駛動力交通工具之狀況下，猶自
    該處騎乘陳國財所有之車牌號碼HOI－776號重型機車往新竹
    市○○路方向行駛，嗣於同日23時許，二人均因不勝酒力（
    均未達心神喪失或精神耗弱之程度），注意力及反應能力降
    低，所騎乘機車在新竹市○○路與林森路交岔口發生擦撞，
    致甲○○人車倒地，受有左側骰股骨折、左側脛部側枝韌帶
    斷裂與腦震盪等傷害（傷害部分未據告訴）。經警據報前往
    處理並將二人均送醫，經南門綜合醫院抽血檢測甲○○血液
    酒精濃度為299點83MG/DL，換算成吐氣所含酒精濃度達每公
    升1點499毫克；抽血檢測乙○○血液酒精濃度為224點
    54MG/DL，換算成吐氣所含酒精濃度達每公升1點123毫克之
    濃度而查獲。
二、證據：
(一)被告甲○○、乙○○於警詢及偵查中之自白。
(二)新竹市警察局舉發違反道路交通管理事件通知單、南門綜合
    醫院血清特殊報告、新竹市警察局執行交通違規移置保管車
    輛收據、汽機車駕駛人酒後生理協調平衡檢測紀錄表、刑法
    第185 條之3 案件測試觀察紀錄表各2 紙，道路交通事故現
    場圖、道路交通事故調查報告表(一)(二)、南門綜合醫院出具之
    診斷證明書各1份及現場、車禍照片6幀在卷可稽（見偵查卷
    第13頁至第27頁、第41頁）。
(三)按對於酒精濃度呼氣已達每公升0 點55毫克時，肇事率為一
    般正常人之10倍，認已達不能安全駕駛之標準，有法務部88
    年5 月18日所發之88年度法檢字第001669 號 函1 份在卷足
    憑，又依行政院國軍退除役官兵輔導委員會臺北榮民總醫院
    88年8 月5 日（88）北總內字第26868 號函所示，當呼氣濃
    度達每公升1 毫克時，將造成步態不穩、噁心、嘔吐、精神
    混惑不清等症狀，應為絕對不能安全駕駛動力交通工具，而
    被告甲○○、乙○○經送醫抽血，吐氣所含酒精濃度分別為
    每公升1 點466 毫克及1 點123 毫克、有南門綜合醫院血清
    特殊報告2 紙附卷為憑（見偵查卷第13頁、第18頁），業如
    前述，參以前揭被告等於駕駛過程中，發生車禍肇事，另有
    明顯酒醉跡象等情事，有刑法第185 條之3 案件測試觀察紀
    錄表1 份在卷可參（見偵查卷第16頁、第21頁），顯見被告
    二人均已達酒醉而不能安全駕駛之程度。
    本件事證明確，被告犯行堪以認定。
三、核被告甲○○、乙○○所為，係犯刑法第185 之3 之服用酒
    類不能安全駕駛動力交通工具而駕駛罪。爰審酌被告甲○○
    前已因服用酒類不能安全駕駛動力交通工具，經本院三度判
    處罪刑確定，有臺灣高等法院被告全國前案紀錄表一份在卷
    足參，竟仍不知悔改，足見其守法觀念亟待加強，而近年政
    府部門迭經透過傳播媒體大力宣導酒醉後不得開車之政令及
    法律知識，傳播媒體更時時透過影像、文字描繪傳達出因酒
    醉後駕車所造成之用路人受傷、死亡及損害公共設施等情形
    ，被告二人皆為有相當智識經驗之成年人，當能知曉酒醉後
    駕車對所有用路人之安全有相當程度之危險性，竟不知戒慎
    ，惟犯罪後尚能坦承犯行等一切情狀，各量處如主文所示之
    刑，並分別諭知易服勞役及易科罰金之折算標準。
四、據上論斷，應依刑事訴訟法第449 條第1 項，刑法第185 條
    之3 、第41條第1 項、第42條第2 項，罰金罰鍰提高標準條
    例第2 條，逕以簡易判決處如主文所示之刑。
五、如不服本判決，得自收受送達之日起10日內，向本院提起上
    訴。
中　　華　　民　　國　　94　　年　　1 　　月　　19　　日
                  新竹簡易庭  法  官  鄭子俊
以上正本證明與原本無異。
如不服本判決，應於判決送達後十日內向本院提出上訴狀。
中　　華　　民　　國　　94　　年　　1 　　月　　19　　日
                              書記官  沈藝珠
附錄本院論罪科刑法條：
刑法第185條之3
服用毒品、麻醉藥品、酒類或其他相類似之物，不能安全駕駛動
力交通工具而駕駛者，處一年以下有期徒刑、拘役或三萬元以下
罰金。
